Minutes et répertoires du notaire Nicolas III LE BOUCHER, 27 juin 1675 - 6 septembre 1694 (étude XXIII)
Archives nationales
- Minutes de Nicolas III LE BOUCHER, 27 juin 1675 - 6 septembre 1694; MC/ET/XXIII/335 - MC/ET/XXIII/371
  - Minutes. 1690, janvier - juin, janvier - juin 1690; MC/ET/XXIII/364
    - ALLONNEAU (François d') chevalier baron du ROULLES § Procuration; Obligation, 2 mai 1690; MC/ET/XXIII/364
      procuration; obligation; Allonneau, François d'
    - DU ROULLES (François d'Alloneau chevalier baron) § Procuration; Obligation, 2 mai 1690; MC/ET/XXIII/364
      procuration; obligation; Du Roulles, François d'Alloneau Chevalier Baron
    - BOUILLON (Cardinal de) Abbé de l'Abbaye Saint-Ouën les Rouen § Vente de Louis de CREVECOEUR (acte dans lequel il est parlé de Monseigneur le Cardinal de BOUILLON), 5 mai 1690; MC/ET/XXIII/364
      acte de vente; Bouillon, Cardinal de
    - CRÉVECOEUR (Louis de) écuyer sieur de GERVILLE § Vente (acte dans lequel il est parlé du Cardinal de BOUILLON, abbé de l'Abbaye de Saint-Oüen les Rouen.), 5 mai 1690; MC/ET/XXIII/364
      acte de vente; Crévecoeur, Louis de
    - Quittance par Elisabeth d'Audiguier, veuve de Nicolas Le Maistre, seigneur de Guillerville, demeurant rue Simon-le-Franc, et les héritiers de Marguerite Baillot, veuve de Pierre Boucher, créanciers de la succession de Jean d'Almeras, de la somme de 46 livres 17 sols, faisant partie des 7 500 livres d'hypothèques sur la seigneurie de Coulon., 6 mai 1690; MC/ET/XXIII/364
      quittance; Simon-Le-Franc (rue); Saint-Denis-d'Anjou (Mayenne); Ménage, Gilles (1613-1692); Audiguier, Elisabeth d'; Le Maistre, Nicolas; Baillot, Marguerite; Boucher, Pierre; Almeras, Jean d'
    - HÔTEL-DIEU § Bail et mémoire des réparations à faire en une maison appartenant à l'HÔTEL-DIEU de Corbeil, sise rue de Bienne., 8 juin 1690; MC/ET/XXIII/364
    - INVALIDES (Hôtel royal des) § Partage par Antoine FENARDEL, Invalide demeurant en l'Hôtel royal des INVALIDES, 23 juin 1690; MC/ET/XXIII/364
      partage; Invalides, Hôtel royal des
    - Quittance par Marie Amelot, marquise de Boutteville, veuve de Charles de Béon de Luxembourg, demeurant rue Geoffroy-l'Asnier, Jacques Amelot, seigneur de Chaillou, maître des Requêtes du Roi, demeurant rue du Grand-Chantier, et Marguerite-Françoise Amelot, femme de Charles Bourgoing, marquis de Faulines, demeurant rue Garencière, créanciers de la succession de Jean d'Almeras, aumônier du Roi, à Gilles Ménage, conseiller, aumônier ordinaire du Roi, de la somme de 331 livres 7 sols, faisant partie de la somme de 7 500 livres pour laquelle la seigneurie de Coulon était hypothéquée., 30 juin 1690; MC/ET/XXIII/364
      quittance; Geoffroy-l'Asnier (rue); Grand-Chantier (rue du); Garancière (rue); Saint-Denis-d'Anjou (Mayenne); Ménage, Gilles (1613-1692); Amelot de Boutteville, Marie; Béon de Luxembourg, Charles de; Amelot de Chaillou, Jacques (1616?-1699); Amelot, Marguerite Françoise; Bourgoing de Faulines, Charles; Almeras, Jean d'; maître des requêtes (Ancien Régime); prêtre
  - Minutes. 1690, juillet - décembre, juillet - décembre 1690; MC/ET/XXIII/365
    - Obligation par Pierre François Jacquin, premier sculpteur de Monsieur, architecte et Ingénieur., 25 août 1690; MC/ET/XXIII/365
      obligation; Jacquin, Pierre-François
  - Minutes. 1691, janvier - décembre, janvier - décembre 1691; MC/ET/XXIII/366
    - Quittance de travaux à l'hôtel du Lude, rue Payenne, par Simon Pipault, entrepreneur des bâtiments du roi., 2 mai 1691 - 13 mai 1691; MC/ET/XXIII/366
    - Vente par Louis Jacques Baudry, notaire au Châtelet de Paris, demeurant rue Neuve et paroisse Saint Médéric, à Romain Fortier, principal clerc de Louis Douet, notaire au Châtelet, demeurant rue Saint-Martin, de l'office de notaire dont il est pourvu, moyennant la somme de 30000 l., 20 octobre 1691; MC/ET/XXIII/366
      Notaires des XVIe-XVIIIe siècles (4153 actes), par Claire Béchu, Catherine Grodecki, Marie-Antoinette Fleury, Madeleine Jurgens, Marie-Françoise Limon-Bonnet, Pierre-Yves Louis, Xenia Pamfilova, Isabelle Pebay, v. 1950, 1986-1994 (fichier papier entièrement dématérialisé; voir contexte dans le Plan d’orientation général - Notaires de Paris, guides thématiques du Minutier).
      ou
      Marie-Françoise Limon, Les notaires au Châtelet de Paris sous le règne de Louis XIV, Toulouse, Presses universitaires du Mirail, 1992 [223 actes] (voir contexte dans le Plan d’orientation général - Notaires de Paris, guides thématiques du Minutier).
      traité d'office; Neuve (rue); Saint-Martin (rue); Baudry, Louis Jacques; Douet, Louis; Fortier, Romain; clerc de notaire; notaire
  - Minutes. 1692, janvier - juin, janvier - juin 1692; MC/ET/XXIII/367
    - Quittance de remboursement par Alexandre de Chaumont, chevalier, seigneur de Chaumont, ambassadeur du roi auprès du royaume de Siam, et Jeanne de La Guérinière, sa femme, demeurant rue Hautefeuille, paroisse Saint-Séverin, à Jean-Baptiste Brunet, conseiller du roi, garde du Trésor royal, à la décharge du roi, pour une somme de 6000 livres., 22 avril 1692; MC/ET/XXIII/367
      quittance; Chaumont, Alexandre de (1640?-1710)
  - Minutes. 1692, juillet - décembre, juillet - décembre 1692; MC/ET/XXIII/368
    - Devis et marché de menuiserie, maçonnerie etc. et des réparations à faire à la ferme de Villemilan acquise par Ferrand, maître des requêtes, des administrateurs de l'Hôtel-Dieu., 11 juillet 1692; MC/ET/XXIII/368
      devis; marché; Villemilan, ferme de
    - Testament de Gilles Ménage, malade: legs de sa bibliothèque aux Jésuites et de ses manuscrits à son domestique., 22 juillet 1692; MC/ET/XXIII/368
      Documents du Minutier central concernant l'histoire littéraire (1650-1700) [2295 actes], par Madeleine Jurgens et Marie-Antoinette Fleury, Paris, Presses universitaires de France, 1960, p. 262 (instrument de recherche imprimé dématérialisé dont la version intégrale est accessible en ligne par la rubrique 'Autres instruments de recherche', voir contexte dans le Plan d’orientation général - Notaires de Paris, guides thématiques du Minutier).
      testament; Ménage, Gilles (1613-1692)
  - Minutes. 1693, janvier - juin, janvier - juin 1693; MC/ET/XXIII/369
    - Quittance de Pierre Colbert, contrôleur général des Postes et relais de France, à Gabrielle Blanchard, veuve de René Hamon; constitution d'Henri Boutet à Pierre Colbert., 11 mars 1693 - 16 mars 1693; MC/ET/XXIII/369
      quittance; constitution de rente; Colbert, Pierre
    - Inventaire après décès de François Freson, conseiller au Parlement., 1er avril 1693; MC/ET/XXIII/369
      Bibliothèque.
      inventaire après décès; Freson, François
    - Procuration par le prieur du prieuré clunisien de Notre-Dame de Longpont., 20 juin 1693; MC/ET/XXIII/369
      procuration; Longpont, Notre-Dame de
  - Minutes. 1693, juillet - décembre, juillet - décembre 1693; MC/ET/XXIII/370
    - Transaction entre Florent Carton, sieur d'Ancourt, d'une part, et Thérèse Lenoir son épouse, d'autre part, afin de rétablir entre eux la bonne intelligence et la communauté d'habitation tout en conservant la séparation de leurs biens., 12 novembre 1693; MC/ET/XXIII/370
      Pièce jointe: Etat des meubles appartenant à Thérèse Lenoir.
      Documents du Minutier central concernant l'histoire littéraire (1650-1700) [2295 actes], par Madeleine Jurgens et Marie-Antoinette Fleury, Paris, Presses universitaires de France, 1960, p. 80 (instrument de recherche imprimé dématérialisé dont la version intégrale est accessible en ligne par la rubrique 'Autres instruments de recherche', voir contexte dans le Plan d’orientation général - Notaires de Paris, guides thématiques du Minutier).
      accord; Carton, Florent (1661-1725); Le Noir, Thérèse
    - Transport par François Denis, faiseur d'instruments., 28 décembre 1693; MC/ET/XXIII/370
      cession; facteur d'instruments de musique
  - Minutes. 1694, janvier - 6 septembre, janvier - 6 septembre 1694; MC/ET/XXIII/371